# 现金流量表的问题

提问人：松虚子 时间：2012-03-16 21:45:41
现在有两个问题求教诸位： 1 、总公司以自己的名义为下面的分公司筹借固定资产购建的专项银行贷款，这些借款反映在了“分公司”的账面上，总公司通过其他应收款进行勾稽，但在偿还上总公司会以自己的名义进行偿还，分公司在这些借款取得和偿还的时候皆通过其他应付款进行勾稽，具体分公司编制的分录如下： 总公司取得借款打给分公司时分公司编制：借：银行存款总公司偿还借款时分公司编制：借：长期借款 贷：长期借款
贷：其他应付款
分公司在将款项还给总公司的时候编制分录： 借：其他应付款 贷：银行存款 问题：分
公司在将款项返还给总公司的时候这笔款项是属于经营活动还是属于筹资活动
2 、分公司将这些固定资产购建的专项银行贷款利息，按照“借款费用”的相关准则进行了资本化，那这个资本化的利息是算“购建固定资产、无形资产和其他长期资产支付的现金”还是“分配股利、利润或偿付利息支付的现金”

回答人：chenyiwei
1 、应当是筹资活动，因为符合现金流量表准则对“筹资活动”的定义：导致企业资本及债务规模和构成发生变化的活动。 2 、资本化利息支付的相关现金流量在现金流量表上也计入“分配股利、利润或偿付利息支付的现金”。

提问人：faith_qian 时间：2012-03-31 20:58:40
1 、企业购买房屋，母公司给代为支付的现金，企业冲减了其他应付母公司的款项，“购建固定资产、无形资产和其他长期资产所支付的现金”里是否体现企业购买房屋的支出。
2 、主营业务收入+销项+应收，预收，应收票据的调整之后，销售商品、提供劳务收到的现金比银行存款日记账，现金日记账的借方发生额还大，不知道可能什么原因造成的？
谢谢大家

回答人：chenyiwei
1 、这种情况，本企业并未发生现金流，因此在现金流量表正表中不反映。 2 、不清楚具体情况，可能是帐务处理不规范，也可能是由于处于特殊行业运用特殊的会计处理和报表列报方法所致（如建筑施工企业）。